臺灣宜蘭地方法院刑事判決　　　　　　　 94年度訴字第302號
公　訴　人　臺灣宜蘭地方法院檢察署檢察官
被　　　告　甲○○
上列被告因違反毒品危害防制條例案件，經檢察官提起公訴（94
年度毒偵字第637號）及移送併辦（94毒偵字第560、810、399號
），本院合議庭裁定適用簡式審判程序，爰不經通常程序判決如
下：
    主  文
甲○○連續施用第一級毒品，處有期徒刑拾壹月。扣案之海洛因
貳小包（淨重零點零壹公克）、大麻壹小包（毛重零點零壹公克
）及海洛因殘渣袋壹個均沒收銷燬之。又連續施用第二級毒品，
處有期徒刑捌月。應執行有期徒刑壹年肆月。扣案之海洛因貳小
包（淨重零點零壹公克）、大麻壹小包（毛重零點零壹公克）及
殘渣袋壹個均沒收銷燬之。
    事  實
一、甲○○前因施用毒品案件，經觀察、勒戒後，認無繼續施用
    毒品之傾向，於民國92年5月29日執行完畢，由台灣宜蘭地
    方法院檢察署檢察官於92年5月29日，以92年度毒偵字第239
    號不起訴處分確定。仍不知戒除毒癮，復基於施用第一級毒
    品海洛因之概括犯意，自93年10月底某日起，至94年6月4日
    止，在宜蘭縣員山鄉○巷村○○路220巷8號住處，以海洛因
    摻入香菸之方式，連續施用第一級毒品海洛因多次。其中於
    94年5月13日，係將第二級毒品大麻與第一級毒品海洛因共
    同摻入香菸內施用。又基於施用第二級毒品安非他命之概括
    犯意，於同上之期間、地點，以安非他命置入吸食器內燃燒
    後吸食煙霧之方式，連續施用第二級毒品安非他命多次。嗣
    於94年1月6日上午6時20分許，為警於宜蘭縣宜蘭市○○路
    95號「金歡喜遊樂場」查獲，並當場扣得海洛因殘渣袋1只
    。又於94年5月1日下午10時許，為警於宜蘭縣員山鄉自來水
    廠對面廟宇查獲。復於94年5月16日凌晨1時許，始為警於宜
    蘭縣羅東鎮○○路25號前查獲，並扣得海洛因0.1公克及大
    麻0.1公克。再於94年6月6日下午5時40分許，為警於宜蘭縣
    員山鄉○○路段查獲。
二、案經宜蘭縣警察局宜蘭分局報請台灣宜蘭地方法院檢察署檢
    察官偵查起訴及移送併辦。
    理  由
一、被告甲○○對於上揭犯行，於本院審理時均坦承不諱，且被
    告於94年5月1日下午11時、94年5月16日上午2時、94年6月6
    日下午6時30分經警採尿送驗結果，呈嗎啡、大麻、安非他
    命陽性反應，有慈濟大學濫用藥物檢驗中心檢驗總表及嫌犯
    尿液送驗姓名編號對照表各3紙附卷可稽。扣案白粉2小包送
    法務部調查局檢驗結果，確含第一級毒品海洛因成分（淨重
    0.01公克），有法務部調查局94年7月11日調科壹字第30000
    1297號函在卷可證。扣案殘渣袋送檢驗結果，確含第一級毒
    品海洛因成分，有憲兵司令部刑事鑑識中心鑑驗通知書1紙
    在卷可證。此外，復有第二級毒品大麻1小包（毛重0.01公
    克）扣案可證。被告前因施用毒品案件，經觀察、勒戒後，
    認無繼續施用毒品之傾向，由台灣宜蘭地方法院檢察署檢察
    官於92年5月29日，以92年度毒偵字第239號不起訴處分確定
    ，有不起訴處分書及台灣高等法院被告前案紀錄表在卷可稽
    。事證明確，被告犯行應堪認定。
二、按觀察、勒戒執行完畢釋放後，5年內再犯毒品危害防制條
    例第10條之罪者，檢察官應依法追訴，毒品危害防制條例第
    23條第2項定有明文。被告於92年5月29日觀察勒戒執行完畢
    後5年內之93年10月底開始再犯本件施用毒品之罪，核其所
    為，係犯毒品危害防制條例第10條第1項施用第一級毒品及
    同條第2項施用第二級毒品之罪。其施用毒品前持有毒品之
    低度行為，為施用毒品之高度行為所吸收，不另論罪。被告
    以一行為一次施用第一級毒品海洛因及第二級毒品大麻部分
    ，為想像競合犯，依刑法第55條之規定，從較重之施用第一
    級毒品罪處斷。被告先後多次為施用第一級毒品海洛因及第
    二級毒品安非他命之犯行，時間緊接，犯罪構成要件相同，
    顯係基於概括犯意而為之，為連續犯，均應依刑法第56條之
    規定各論以一罪，並加重其刑。公訴人雖僅就起訴書所載「
    94年5月1日回溯24小時及回溯3日」之犯行提起公訴，惟其
    所移送併辦部分，與起訴部分具有連續犯之關係，為裁判上
    一罪，為起訴效力所及，本院自應併予審判，附此敘明。被
    告所犯施用第一級毒品海洛因及第二級毒品安非他命兩罪間
    ，犯意各別，行為有異，且係構成要件不同之罪，應分論併
    罰。爰審酌被告一再為上開犯行，耗用國家勒戒資源、被告
    犯罪之動機係出於抵癮、其所為為自傷行為，其行為對社會
    所生之損害，及犯後審理中坦承犯行，頗有悔意之態度等一
    切情狀，分別量處如主文所示之刑，並定應執行刑。扣案第
    一級毒品海洛因2小包（毛重0.01公克）、海洛因殘渣袋1個
    及第二級毒品大麻1小包（毛重0.01公克）為查獲之毒品，
    依毒品危害防制條例第18條第1項沒收銷燬之。
據上論斷，應依刑事訴訟法第299條第1項前段，毒品危害防制條
例第10條第1項、第2項、第18條第1項，刑法第11條、第56條、
第55條、第51條第5款判決如主文。
本案經檢察官吳慧蘭到庭執行職務。
中    華    民    國    94    年    8     月    30    日
                  刑事第二庭  法  官  謝佩玲
以上正本證明與原本無異。
如不服本判決，應於判決送達後10日內向本院提出上訴狀 (應附
繕本)。
                              書記官  藍友隆
中    華    民    國    94    年    9     月     2    日
附錄法條
毒品危害防制條例第10條
施用第一級毒品者，處6月以上5年以下有期徒刑。
施用第二級毒品者，處3年以下有期徒刑。
